【裁判字號】    95,訴,1689
【裁判日期】    970331
【裁判案由】    違反貪污治罪條例等
【裁判全文】
臺灣臺南地方法院刑事判決              95年度訴字第1689號
    公  訴  人  臺灣臺南地方法院檢察署檢察官
    被      告  戊○○
                        巷10.
    選任辯護人  曾柏暠律師
上列被告因違反貪污治罪條例等案件，經檢察官提起公訴（95
年度偵字第14321號），本院判決如下：
    主  文
戊○○連續行使公務員明知為不實之事項，而登載於職務上所掌
之公文書，足以生損害於他人，處有期徒刑壹年陸月，減為有期
徒刑玖月。
    事  實
一、戊○○自民國88年9月間起至94年4月30日止，擔任台灣台南
    監獄衛生科藥劑師，負責帶領該監受刑人前往台南市立醫院
    外醫就診，為依法從事於公務之人員。詎竟基於概括犯意，
    自91年12月3日起迄至94年1月18日止，因其所帶領之業經向
    該監申請公費補助外醫之數位不詳姓名受刑人積欠該醫院小
    額醫療費費用未償，迭經該醫院收費員催討無著，戊○○因
    背負被該醫院催討壓力，竟為使該院能儘速銷帳，遂便宜行
    事，連續於附表所示日期，分別與該院從事於收費業務之收
    費員丁○○、甲○○、己○○三人（按均業經檢察官該三人
    另為緩起訴處分確定），各基於共同業務上登載不實之概括
    犯意聯絡，由其以自己所保管之零用金先為各該積欠醫療費
    用之不詳姓名受刑人繳付後，均明知不實，仍由丁○○等三
    人分別依其所囑，將所繳各不詳姓名受刑人欠款之金額虛偽
    填入附表所示當日就診受刑人共計13名之繳費額之一份繳費
    手寫收據（按尚非屬該院之原始會計憑證，附表所示之電腦
    列印收據方能認係該院之原始會計憑證）上，浮填附表所示
    「浮報金額」欄所示金額在手寫繳費收據上，足以生損害於
    附表所示受刑人及該醫院收費業務文書管理之正確性。戊○○於取得該等收據後，即基於行使該業務上登載不實之文書
    及行使公務員明知為不實之事項，而登載於職務上所掌公文
    書之概括犯意，連續在附表所示收據日期當日，持該浮填之
    手寫收據返回該監後，以附表所示「製作不實之公文書並據
    以行使之行為態樣」欄內之方式，明知為不實之事項，而登
    載於職務上所掌之附表所示支出憑證黏存單之金額欄及點收
    人員欄之公文書後，向不知情之該監庶務人員丙○○等人提
    出行使，向該監請取醫療補助費（其每筆領款之受刑人姓名
    、病歷號碼、手寫收據費用、醫院電腦收據費用、浮報金額
    、請領款人、醫院收據開立人、登載製作不實公文書並行使
    等情均詳如附表所示），足以生損害於附表所示受刑人及該
    監獄公文書管理之正確性。
二、案經民眾告發由台灣台南地方法院檢察署檢察官偵查起訴。
    理  由
甲、證據能力方面：
    本件下採之論罪證據資料，其中證人盧振鸞於偵查中之證述
    ，雖係被告以外之人於審判外之陳述，惟業經具結，本院亦
     查無該言詞陳述作成時，有何非出於自由意志之不適當情況
    ，依照同法第一百五十九條之五第一項之規定，自得採為本
    案認定犯罪事實之證據；臺灣臺南監獄支出憑證黏存單，係
    公務員職務上製作之證明文書，本院查無該文書製作人於製
    作時有何出於非自由意志之顯不可信之情況，依照同法第一
    百五十九條之四第一款之規定自得採為本案認定犯罪事實之
    證據；又臺南市立醫院醫療費用手寫收據、臺南市立醫院醫
    療費用電腦列印收據，均係從事業務之人於業務上所須製作
    之證明文書，本院查無該等手寫文書製作人於製作時有何出
    於非自由意志及電腦列印收據有何故意登載不實之顯不可信
    之情況，依照同法第一百五十九條之四第二款之規定自均得
    採為本案認定犯罪事實之證據。
乙、認定事實方面：
    上開犯罪事實，業據被告於本院審理中坦承不諱（見本院卷
    第121、122、123、155、156、157頁），分核與證人丁○○
    於審理中結證情節（見本院卷第81至86頁）、證人甲○○於
    審理中結證情節（見本院卷第88至90頁）、證人己○○於審
    理中結證情節（見本院卷第91至94頁）、證人丙○○於審理
    中結證情節（見本院卷第95至97頁）、證人即台南市立醫院
    醫療事務課課長盧振鸞於偵查中結證情節（見偵他卷第277
    、278頁）相符，並有臺灣台南監獄支出憑證黏存單上之台
    南市立醫院醫療費用手寫收據及台南監獄之支出憑證黏存單
    影本（見本院卷第99至110、112頁）、台南市立醫院醫療費
    用電腦列印收據（見偵他卷第250-262頁、第281-284頁、第
    295-297頁，偵卷第68-84頁）附卷及丁○○、己○○、甲○○之職印扣案可資佐證。其上開犯罪事實欄所示共同業務上
    登載不實文書犯行，自足以生損害於附表所示受刑人及上開
    醫院收費業務文書管理之正確性。其上開犯罪事實欄所示行
    使該業務上登載不實之文書及行使公務員明知為不實之事項
    ，而登載於職務上所掌公文書之犯行（附表所示），自亦足
    以生損害於附表所示受刑人及上開監獄公文書管理之正確性
    。罪證明確，被告犯行堪以認定。
丙、新舊法比較適用方面：
(一)、被告行為時之刑法第三十三條第五款規定：罰金為一元以上
    及罰金罰鍰提高標準條例第一條前段規定：依法律應處罰金
    、罰鍰者，就其原定數額得提高為二倍至十倍。是被告行為
    時之最低罰金刑經提高後為十元以上，經折算為新臺幣後，
    為新臺幣三十元以上。而九十五年七月一日公布施行之刑法
    第三十三條第五款則規定：罰金以新臺幣一千元以上。經比
    較新舊刑法第三十三條第五款規定之結果，修正後規定並未
    較有利於被告，應適用修正前之規定。
(二)、被告行為時，其所犯上述二罪，依連續犯論各以一罪（最高
    法院九十五年第八次刑事庭會議決議參照）。惟被告行為後
    ，刑法第五十六條之連續犯規定已刪除，則被告所犯上述二
    罪，各應依數罪併罰之規定分論併罰，比較新、舊法結果，
    修正後之規定並非較有利於被告，依刑法第二條第一項前段
    規定，仍應適用較有利於被告之行為時法律（即舊法）。
(三)、被告行為後刑法第十條第二項所規定之公務員定義，已有變
    更，但本件被告不論依新、舊規定，均應認定係公務員，修
    正後之規定並非較有利於被告，仍應適用舊法。
丁、論罪科刑方面：
    核被告所為，係犯刑法第二百十六條、第二百十五條之行使
    業務上登載不實文書罪（按市立醫院之收費員所開立之上開
    手寫收據，於刑法修正施行前，亦係基於其職務與他人為私
    法上交易行為所製作之業務文書，不能認為係刑法上規範之
    公文書，此有最高法院89年台上字第6882號、90年度台上字
    第3973號等判決意旨可資參照）及同法第二百十六條、第二
    百十三條之行使公務員登載不實公文書罪。其登載不實之低
    度行為（按被告與丁○○、己○○、甲○○分別共犯上開業
    務上登載不實文書罪，被告與彼等間分有犯意聯絡及行為分
    擔，均為共同正犯，被告雖無從事該業務之身分，惟其與有
    此身分之上開共犯共同實施犯罪，依刑法第三十一條第一項
    之規定，仍應以共犯論），業分為行使高度行為所吸收，不
    復另論。其利用附表所示「製作不實公文書並據以行使之行
    為態樣」欄所示之不知情之丙○○等人遂行上開行使業務上
    登載不實文書、行使公務員登載不實公文書犯行部分，均分
    係間接正犯。被告先後多次犯上開二行使罪犯行，均時間緊
    接，犯罪構成要件相同，顯係基於概括之犯意反覆為之，應
    依連續犯之規定各論以一罪，並依法加重其刑。其以一行使
    行為同時觸犯上揭二罪名，應依想像競合犯規定，從一重之
    行使公務員登載不實公文書罪處斷。公訴人雖未就被告所犯
    行使公務員登載不實公文書犯行起訴，惟查此部分與經起訴
    行使業務上登載不實文書部分，既有想像競合犯之裁判上一
    罪關係，已如前述，自為起訴效力所及，本院自得併予審理
    ，附此敘明。爰審酌被告身為公務員，竟不知謹慎將事，姿
    意便宜行事，致犯上開行使公務員登載不實公文書罪等犯行
    ，犯罪所為危害非輕微，被告無犯罪前科，素行良好，有台
    灣高等法院被告全國前案紀錄表乙紙附卷足憑，因一時失慮
    所為，審理中坦承犯行，態度良好等一切情狀，量處如主文
    所示之刑，以資懲儆。又被告犯罪之時間，係在九十六年四
    月二十四日之前，合於依中華民國九十六年罪犯減刑條例第
    二條所定減刑條件，且無同條例第三條所定之不得減刑情形
    ，應依該例減其宣告刑二分之一。
戊、不另為無罪諭知部分：
一、公訴意旨另以：被告與丁○○尚另共同明知不實事項登載於
    起訴書附表編號13所示受刑人孫冬興之手寫收據，並持起訴
    書附表編號1至14所示該浮填之手寫收據，返回台灣台南監
    獄向不知情之承辦人員丙○○報領公費，致丙○○陷於錯誤
    ，而交付該浮報之公費共計約新台幣（下同）38,664元，戊○○得款後將該款項據為己有，因認被告此部份亦涉有行使
    業務上登載不實文書罪，並另犯貪污治罪條例第5條第1項第
    2 款之利用職務上機會詐取財物罪云云。
二、惟訊據被告矢口否認上揭犯行，辯稱：伊並未開立起訴書附
    表編號13所示受刑人孫冬興之手寫收據，該筆請領支出憑證
    黏單係由陳俊德填載點收；伊向監獄所領之附表所示十三筆
    醫療費用補助，均已繳付臺南市立醫院，並未侵占入己等語
    。
三、按犯罪事實應依證據認定之，無證據不得認定犯罪事實，刑
    事訴訟法第一百五十四條第二項定有明文。又檢察官就被告
    犯罪事實，應負舉證責任，並指出證明之方法，刑事訴訟法
    第一百六十一條第一項定有明文，因此檢察官對於起訴之犯
    罪事實，應負提出證據及說服之實質舉證責任。其所提證據
    之證明力必須達於使法院確信起訴之犯罪事實為真實程度，
    倘其所提出之證據，不足為被告有罪之積極證明，或其闡明
    之證明方法，無從說服法官以形成被告有罪之心證，而有合
    理懷疑存在者，基於無罪推定之原則，即應為被告無罪判決
    之諭知（最高法院七十六年台上字第四九八六號判例、九十
    一年度台上字第五五九七號、九十二年度台上字第一二八號
    、第七一一號判決意旨參照）。
四、經查：
(一)、起訴書附表編號13所示受刑人孫冬興之手寫收據之支出憑證
    黏存單，確係由台南監獄另一職員陳俊德填載點收，並非被
    告所為，有上開收據及支出憑證黏存單附卷可稽（見本院卷
    第111頁），則恆諸常情及事理，自足認該受刑人孫冬興並
    非被告帶領前往看診，其上開手寫收據，並非被告要求丁○○所開立，已足認定。此部分被告先前偵審中之自白及證人
    丁○○於偵審中之證述，均與事實不合，不足採為不利於被
    告之認定。
(二)、證人丁○○於本院審理中結稱：「（問：被告叫你將其他受
    刑人的欠費合併到一位受刑人的診斷費用開立收據，所合併
    的金額被告有無全數繳納台南市立醫院？）答：有的。因為
    被告有拿錢來繳錢才會把欠費的帳目核銷。（問：被告要求
    你將其他受刑人欠費合併開在一位受刑人收據時，是否須被
    告有幫其他欠費受刑人代繳時，你才可以開立正式收據給被
    告？）答：是的。沒有拿到錢不能開立正式收據，帳目確實
    有核銷，被告單位週轉金情形我不清楚。」（見院卷第85、
    87頁）；證人甲○○於本院審理中結稱：「（問：你開立手
    寫收據金額，被告有無全部繳回？）答：有的。被告來繳錢
    時任何櫃台都可以繳，我們都會去核對是否有繳清，被告有
    繳清後我們才能開手寫收據。（問：你們開手寫收據給被告
    時，是否有浮報醫療費用弊端時才會這樣做？）答：被告須
    將受刑人欠費繳清後，才能將其他受刑人欠費加入其中一位
    受刑人的手寫收據中。」（見院卷第89至90頁），證人己○○於本院審理中結稱：「（問：是否須將電腦欠費及當日受
    刑人看診費用繳清以後你才會開立手寫收據給被告？）答：
    是的。（問：你手寫收據金額有無收到沖帳？）答：有的。
    （問：你開手寫收據給被告是否就代表之前有欠繳受刑人醫
    藥費連同這次看病的受刑人應該繳的醫藥費，被告請你們將
    上次欠繳的醫藥費合併開在這次看病受刑人應繳的醫藥費帳
    目上，被告就合併繳交這次醫藥費之後，你才開立手寫收據
    給被告？）答：是的。因為有浮報金額在上面所以才用手寫
    收據給被告，但電腦還是會列印正確的應收帳款明細以核銷
    帳款之用，電腦列印收據就不交給被告。」（見院卷第92至
    94 頁）；核與證人即該監衛生科長乙○○於審理中結證：
    「（問：本案發生之後醫院向你們催討積欠小金額費用（如
    掛號費）時，有無公費先行給付醫院又向你們催討的情形？
    ）我印象中沒有。」等語相符（見本院卷第153頁）。足認
    被告所辯伊向監獄所領之附表所示十三筆醫療費用補助，均
    已繳付臺南市立醫院，並未侵占入己乙情，亦與事實相符，
    足以採信。是被告並無將上開所領取受刑人醫療費用侵占入
    己，其並無不法所有之意圖，所為核與利用職務上機會詐取
    財物罪之構成要件有間（最高法院94年台上字第5373號等判
    決意旨參照），尚難繩以該罪，亦足認定。
(三)、綜上各情參互觀之，本件自足認此部分檢察官就所舉證據並
    未達於使本院確信為真實程度，仍有合理之懷疑存在，因認
    被告被訴犯罪不能證明，惟公訴人認此部份與前揭有罪部份
    ，有連續犯或牽連犯之裁判上一罪之關係，爰不另為無罪之
    諭知，並此敘明。
己、據上論斷，應依刑事訴訟法第二百九十九條第一項前段，刑
    法第二條第一項前段、第二百十六條、第二百十五條、第二
    百十三條、第五十五條，修正施行前刑法第五十六條，刑法
    施行法第一條之一，中華民國九十六年罪犯減刑條例第二條
    第一項第三款、第七條，判決如主文。
中    華    民    國    97    年    3     月    31    日
                  刑事第一庭  審判長  法官  陳顯榮
                                      法官  鍾邦久
                                      法官  柯顯卿
附表：
 ┌──┬───┬───┬────┬────┬───┬────┬────┬───┬───────────────┐
 │編號│受刑人│病歷號│收據日期│手寫收據│電腦收│浮報金額│請領款人│醫院開│製作不實之公文書並據以行使之行│
 │    │      │      │        │費    用│據費用│        │        │收據人│為態樣                        │
 ├──┼───┼───┼────┼────┼───┼────┼────┼───┼───────────────┤
 │ 1  │龍德濤│713207│91.12.03│    5870│  5820│      50│  戊○○│丁○○│戊○○明知受刑人龍德濤就診支付│
 │    │      │      │        │        │      │        │        │      │之醫療費用為5820元，在台灣台南│
 │    │      │      │        │        │      │        │        │      │監獄第330號支出憑證黏存單上， │
 │    │      │      │        │        │      │        │        │      │虛偽填載受刑人龍德濤就診支付醫│
 │    │      │      │        │        │      │        │        │      │療費用支出5870元，並在該憑單內│
 │    │      │      │        │        │      │        │        │      │點收人員欄蓋章後，行使交由不知│
 │    │      │      │        │        │      │        │        │      │情之台灣台南監獄總務科庶務人員│
 │    │      │      │        │        │      │        │        │      │丙○○在經手人欄蓋章，再依序由│
 │    │      │      │        │        │      │        │        │      │不知情之謝建賢在庶務人員欄蓋章│
 │    │      │      │        │        │      │        │        │      │，不知情之蔡師碧在審核人員欄蓋│
 │    │      │      │        │        │      │        │        │      │章，不知情之陳志堅在主辦總務欄│
 │    │      │      │        │        │      │        │        │      │蓋章，不知情之陳永全在主辦會計│
 │    │      │      │        │        │      │        │        │      │欄蓋章，最後經由不知情之典獄長│
 │    │      │      │        │        │      │        │        │      │廖德富蓋章核付。              │
 ├──┼───┼───┼────┼────┼───┼────┼────┼───┼───────────────┤
 │ 2  │陳明山│96812 │91.12.10│    6560│  5490│    1070│  戊○○│甲○○│戊○○明知受刑人陳明山就診支付│
 │    │      │      │        │        │      │        │        │      │之醫療費用為5490元，在台灣台南│
 │    │      │      │        │        │      │        │        │      │監獄第335號支出憑證黏存單，虛 │
 │    │      │      │        │        │      │        │        │      │偽填載受刑人陳明山就診支付醫療│
 │    │      │      │        │        │      │        │        │      │費用支出6560元，並在該憑單內點│
 │    │      │      │        │        │      │        │        │      │收人員欄蓋章後，行使交由不知情│
 │    │      │      │        │        │      │        │        │      │之台灣台南監獄總務科庶務人員李│
 │    │      │      │        │        │      │        │        │      │秀寧在經手人欄蓋章，再依序由不│
 │    │      │      │        │        │      │        │        │      │知情之謝建賢在庶務人員欄蓋章，│
 │    │      │      │        │        │      │        │        │      │不知情之蔡師碧在審核人員欄蓋章│
 │    │      │      │        │        │      │        │        │      │，不知情之陳志堅在主辦總務欄蓋│
 │    │      │      │        │        │      │        │        │      │章，不知情之陳永全在主辦會計欄│
 │    │      │      │        │        │      │        │        │      │蓋章，最後經由不知情之典獄長廖│
 │    │      │      │        │        │      │        │        │      │德富蓋章核付。                │
 ├──┼───┼───┼────┼────┼───┼────┼────┼───┼───────────────┤
 │ 3  │張文良│374902│93.03.26│    7520│  3970│    3350│  戊○○│己○○│戊○○明知受刑人張文良就診支付│
 │    │      │      │        │        │      │        │        │      │之醫療費用為3970元，在台南監獄│
 │    │      │      │        │        │      │        │        │      │第229號支出憑證黏存單上，虛偽 │
 │    │      │      │        │        │      │        │        │      │填載受刑人張文良就診支付醫療費│
 │    │      │      │        │        │      │        │        │      │用支出7520元，並在該憑單內點收│
 │    │      │      │        │        │      │        │        │      │人員欄蓋章後，行使交由不知情之│
 │    │      │      │        │        │      │        │        │      │台灣台南監獄總務科庶務人員李秀│
 │    │      │      │        │        │      │        │        │      │寧在經手人欄蓋章，再依序由不知│
 │    │      │      │        │        │      │        │        │      │情之謝建賢在庶務人員欄蓋章，不│
 │    │      │      │        │        │      │        │        │      │知情之林榮儀在審核人員欄蓋章，│
 │    │      │      │        │        │      │        │        │      │不知情之陳志堅在主辦總務欄蓋章│
 │    │      │      │        │        │      │        │        │      │，不知情之高明仁在主辦會計欄蓋│
 │    │      │      │        │        │      │        │        │      │章，最後經由不知情之典獄長廖德│
 │    │      │      │        │        │      │        │        │      │富蓋章核付。                  │
 ├──┼───┼───┼────┼────┼───┼────┼────┼───┼───────────────┤
 │ 4  │黃聖閔│759025│93.03.26│    7670│  6808│     862│  戊○○│己○○│戊○○明知受刑人黃聖閔就診支付│
 │    │      │      │        │        │      │        │        │      │之醫療費用為6808元，在台灣台南│
 │    │      │      │        │        │      │        │        │      │監獄第230號支出憑證黏存單上， │
 │    │      │      │        │        │      │        │        │      │虛偽填載受刑人黃聖閔就診支付醫│
 │    │      │      │        │        │      │        │        │      │療費用支出7670元，並在該憑單內│
 │    │      │      │        │        │      │        │        │      │點收人員欄蓋章後，行使交由不知│
 │    │      │      │        │        │      │        │        │      │情之台灣台南監獄總務科庶務人員│
 │    │      │      │        │        │      │        │        │      │丙○○在經手人欄蓋章，再依序由│
 │    │      │      │        │        │      │        │        │      │不知情之謝建賢在庶務人員欄蓋章│
 │    │      │      │        │        │      │        │        │      │，不知情之林榮儀在審核人員欄蓋│
 │    │      │      │        │        │      │        │        │      │章，不知情之陳志堅在主辦總務欄│
 │    │      │      │        │        │      │        │        │      │蓋章，不知情之高明仁在主辦會計│
 │    │      │      │        │        │      │        │        │      │欄蓋章，最後經由不知情之典獄長│
 │    │      │      │        │        │      │        │        │      │廖德富蓋章核付。              │
 ├──┼───┼───┼────┼────┼───┼────┼────┼───┼───────────────┤
 │ 5  │馬旭成│761294│93.06.07│    5761│   761│    5000│  戊○○│丁○○│戊○○明知受刑人馬旭成就診支付│
 │    │      │      │        │        │      │        │        │      │之醫療費用為761元，在台灣台南 │
 │    │      │      │        │        │      │        │        │      │監獄第566號支出憑證黏存單上， │
 │    │      │      │        │        │      │        │        │      │虛偽填載受刑人馬旭成就診支付醫│
 │    │      │      │        │        │      │        │        │      │療費用支出5761元，並在該憑單內│
 │    │      │      │        │        │      │        │        │      │點收人員欄蓋章後，行使交由不知│
 │    │      │      │        │        │      │        │        │      │情之台灣台南監獄總務科庶務人員│
 │    │      │      │        │        │      │        │        │      │丙○○在經手人欄蓋章，再依序由│
 │    │      │      │        │        │      │        │        │      │不知情之謝建賢在庶務人員欄蓋章│
 │    │      │      │        │        │      │        │        │      │，不知情之林榮儀在審核人員欄蓋│
 │    │      │      │        │        │      │        │        │      │章，不知情之陳志堅在主辦總務欄│
 │    │      │      │        │        │      │        │        │      │蓋章，不知情之高明仁在主辦會計│
 │    │      │      │        │        │      │        │        │      │欄蓋章，最後經由不知情之典獄長│
 │    │      │      │        │        │      │        │        │      │廖德富蓋章核付。              │
 ├──┼───┼───┼────┼────┼───┼────┼────┼───┼───────────────┤
 │ 6  │蔡朝貴│768509│93.06.09│    5944│  2944│    3000│  戊○○│丁○○│戊○○明知受刑人蔡朝貴就診支付│
 │    │      │      │        │        │      │        │        │      │之醫療費用為2944元，在台灣台南│
 │    │      │      │        │        │      │        │        │      │監獄第567號支出憑證黏存單上， │
 │    │      │      │        │        │      │        │        │      │虛偽填載受刑人蔡朝貴就診支付醫│
 │    │      │      │        │        │      │        │        │      │療費用支出5944元，並在該憑單內│
 │    │      │      │        │        │      │        │        │      │點收人員欄蓋章後，行使交由不知│
 │    │      │      │        │        │      │        │        │      │情之台灣台南監獄總務科庶務人員│
 │    │      │      │        │        │      │        │        │      │丙○○在經手人欄蓋章，再依序由│
 │    │      │      │        │        │      │        │        │      │不知情之謝建賢在庶務人員欄蓋章│
 │    │      │      │        │        │      │        │        │      │，不知情之林榮儀在審核人員欄蓋│
 │    │      │      │        │        │      │        │        │      │章，不知情之陳志堅在主辦總務欄│
 │    │      │      │        │        │      │        │        │      │蓋章，不知情之高明仁在主辦會計│
 │    │      │      │        │        │      │        │        │      │欄蓋章，最後經由不知情之典獄長│
 │    │      │      │        │        │      │        │        │      │廖德富蓋章核付。              │
 ├──┼───┼───┼────┼────┼───┼────┼────┼───┼───────────────┤
 │ 7  │邱文瑞│422240│93.07.28│    8809│  5809│    3000│  戊○○│丁○○│戊○○明知受刑人邱文瑞就診支付│
 │    │      │      │        │        │      │        │        │      │之醫療費用為5809元，在台灣台南│
 │    │      │      │        │        │      │        │        │      │監獄第171號支出憑證黏存單上， │
 │    │      │      │        │        │      │        │        │      │虛偽填載受刑人邱文瑞就診支付醫│
 │    │      │      │        │        │      │        │        │      │療費用支出8809元，並在該憑單內│
 │    │      │      │        │        │      │        │        │      │點收人員欄蓋章後，行使交由不知│
 │    │      │      │        │        │      │        │        │      │情之台灣台南監獄總務科庶務人員│
 │    │      │      │        │        │      │        │        │      │丙○○在經手人欄蓋章，再依序由│
 │    │      │      │        │        │      │        │        │      │不知情之謝建賢在庶務人員欄蓋章│
 │    │      │      │        │        │      │        │        │      │，不知情之林榮儀在審核人員欄蓋│
 │    │      │      │        │        │      │        │        │      │章，不知情之薛正吉在主辦總務欄│
 │    │      │      │        │        │      │        │        │      │蓋章，不知情之林榮儀在主辦會計│
 │    │      │      │        │        │      │        │        │      │欄蓋章，最後經由不知情之典獄長│
 │    │      │      │        │        │      │        │        │      │廖德富蓋章核付。              │
 ├──┼───┼───┼────┼────┼───┼────┼────┼───┼───────────────┤
 │ 8  │高進安│779095│93.09.02│    8493│  3493│    5000│  戊○○│丁○○│戊○○明知受刑人高進安就診支付│
 │    │      │      │        │        │      │        │        │      │之醫療費用為3493元，在台灣台南│
 │    │      │      │        │        │      │        │        │      │監獄第192號支出憑證黏存單上， │
 │    │      │      │        │        │      │        │        │      │虛偽填載受刑人高進安就診支付醫│
 │    │      │      │        │        │      │        │        │      │療費用支出8493元，並在該憑單內│
 │    │      │      │        │        │      │        │        │      │點收人員欄蓋章後，行使交由不知│
 │    │      │      │        │        │      │        │        │      │情之台灣台南監獄總務科庶務人員│
 │    │      │      │        │        │      │        │        │      │丙○○在經手人欄蓋章，再依序由│
 │    │      │      │        │        │      │        │        │      │不知情之謝建賢在庶務人員欄蓋章│
 │    │      │      │        │        │      │        │        │      │，不知情之林榮儀在審核人員欄蓋│
 │    │      │      │        │        │      │        │        │      │章，不知情之薛正吉在主辦總務欄│
 │    │      │      │        │        │      │        │        │      │蓋章，不知情之高明仁在主辦會計│
 │    │      │      │        │        │      │        │        │      │欄蓋章，最後經由不知情之典獄長│
 │    │      │      │        │        │      │        │        │      │廖德富蓋章核付。              │
 ├──┼───┼───┼────┼────┼───┼────┼────┼───┼───────────────┤
 │ 9  │涂瑞榮│430894│93.09.30│    4578│  1646│    2932│  戊○○│丁○○│戊○○明知受刑人涂瑞榮就診支付│
 │    │      │      │        │        │      │        │        │      │之醫療費用為1646元，在台灣台南│
 │    │      │      │        │        │      │        │        │      │監獄第360號支出憑證黏存單上， │
 │    │      │      │        │        │      │        │        │      │虛偽填載受刑人涂瑞榮就診支付醫│
 │    │      │      │        │        │      │        │        │      │療費用支出4578元，並在該憑單內│
 │    │      │      │        │        │      │        │        │      │點收人員欄蓋章後，行使交由不知│
 │    │      │      │        │        │      │        │        │      │情之台灣台南監獄總務科庶務人員│
 │    │      │      │        │        │      │        │        │      │丙○○在經手人欄蓋章，再依序由│
 │    │      │      │        │        │      │        │        │      │不知情之謝建賢在庶務人員欄蓋章│
 │    │      │      │        │        │      │        │        │      │，不知情之林榮儀在審核人員欄蓋│
 │    │      │      │        │        │      │        │        │      │章，不知情之薛正吉在主辦總務欄│
 │    │      │      │        │        │      │        │        │      │蓋章，不知情之高明仁在主辦會計│
 │    │      │      │        │        │      │        │        │      │欄蓋章，最後經由不知情之典獄長│
 │    │      │      │        │        │      │        │        │      │廖德富蓋章核付。              │
 ├──┼───┼───┼────┼────┼───┼────┼────┼───┼───────────────┤
 │ 10 │王建志│783711│93.10.14│    4501│  1201│    3300│  戊○○│丁○○│戊○○明知受刑人王建志就診支付│
 │    │      │      │        │        │      │        │        │      │之醫療費用為1201元，在台灣台南│
 │    │      │      │        │        │      │        │        │      │監獄第131號支出憑證黏存單上， │
 │    │      │      │        │        │      │        │        │      │虛偽填載受刑人王建志就診支付醫│
 │    │      │      │        │        │      │        │        │      │療費用支出4501元，並在該憑單內│
 │    │      │      │        │        │      │        │        │      │點收人員欄蓋章後，行使交由不知│
 │    │      │      │        │        │      │        │        │      │情之台灣台南監獄總務科庶務人員│
 │    │      │      │        │        │      │        │        │      │丙○○在經手人欄蓋章，再依序由│
 │    │      │      │        │        │      │        │        │      │不知情之謝建賢在庶務人員欄蓋章│
 │    │      │      │        │        │      │        │        │      │，不知情之林榮儀在審核人員欄蓋│
 │    │      │      │        │        │      │        │        │      │章，不知情之滄津在主辦總務欄│
 │    │      │      │        │        │      │        │        │      │蓋章，不知情之高明仁在主辦會計│
 │    │      │      │        │        │      │        │        │      │欄蓋章，最後經由不知情之典獄長│
 │    │      │      │        │        │      │        │        │      │廖德富蓋章核付。              │
 ├──┼───┼───┼────┼────┼───┼────┼────┼───┼───────────────┤
 │ 11 │陳俊宏│787121│93.11.11│    6095│  2595│    3500│  戊○○│己○○│戊○○明知受刑人陳俊宏就診支付│
 │    │      │      │        │        │      │        │        │      │之醫療費用為2595元，在台灣台南│
 │    │      │      │        │        │      │        │        │      │監獄第67號支出憑證黏存單上，虛│
 │    │      │      │        │        │      │        │        │      │偽填載受刑人陳俊宏就診支付醫療│
 │    │      │      │        │        │      │        │        │      │費用支出6095元，並在該憑單內點│
 │    │      │      │        │        │      │        │        │      │收人員欄蓋章後，行使交由不知情│
 │    │      │      │        │        │      │        │        │      │之台灣台南監獄總務科庶務人員李│
 │    │      │      │        │        │      │        │        │      │秀寧在經手人欄蓋章，再依序由不│
 │    │      │      │        │        │      │        │        │      │知情之謝建賢在庶務人員欄蓋章，│
 │    │      │      │        │        │      │        │        │      │不知情之林榮儀在審核人員欄蓋章│
 │    │      │      │        │        │      │        │        │      │，不知情之滄津在主辦總務欄蓋│
 │    │      │      │        │        │      │        │        │      │章，不知情之高明仁在主辦會計欄│
 │    │      │      │        │        │      │        │        │      │蓋章，最後經由不知情之副典獄長│
 │    │      │      │        │        │      │        │        │      │許清原蓋章核付。              │
 ├──┼───┼───┼────┼────┼───┼────┼────┼───┼───────────────┤
 │ 12 │周榮華│148053│93.11.17│    7759│  4759│    3000│  戊○○│己○○│戊○○明知受刑人周榮華就診支付│
 │    │      │      │        │        │      │        │        │      │之醫療費用為4759元，在台灣台南│
 │    │      │      │        │        │      │        │        │      │監獄第69號支出憑證黏存單上，虛│
 │    │      │      │        │        │      │        │        │      │偽填載受刑人周榮華就診支付醫療│
 │    │      │      │        │        │      │        │        │      │費用支出7759元，並在該憑單內點│
 │    │      │      │        │        │      │        │        │      │收人員欄蓋章後，行使交由不知情│
 │    │      │      │        │        │      │        │        │      │之台灣台南監獄總務科庶務人員李│
 │    │      │      │        │        │      │        │        │      │秀寧在經手人欄蓋章，再依序由不│
 │    │      │      │        │        │      │        │        │      │知情之謝建賢在庶務人員欄蓋章，│
 │    │      │      │        │        │      │        │        │      │不知情之林榮儀在審核人員欄蓋章│
 │    │      │      │        │        │      │        │        │      │，不知情之滄津在主辦總務欄蓋│
 │    │      │      │        │        │      │        │        │      │章，不知情之高明仁在主辦會計欄│
 │    │      │      │        │        │      │        │        │      │蓋章，最後經由不知情之副典獄長│
 │    │      │      │        │        │      │        │        │      │許清原蓋章核付。              │
 ├──┼───┼───┼────┼────┼───┼────┼────┼───┼───────────────┤
 │ 13 │徐明忠│794334│94.01.18│    6022│  2022│    4000│  戊○○│丁○○│戊○○明知受刑人徐明忠就診支付│
 │    │      │      │        │        │      │        │        │      │之醫療費用為2022元，在台灣台南│
 │    │      │      │        │        │      │        │        │      │監獄第127號支出憑證黏存單上， │
 │    │      │      │        │        │      │        │        │      │虛偽填載受刑人徐明忠就診支付醫│
 │    │      │      │        │        │      │        │        │      │療費用支出6022元，並在該憑單內│
 │    │      │      │        │        │      │        │        │      │驗收人員欄蓋章後，行使交由不知│
 │    │      │      │        │        │      │        │        │      │情之台灣台南監獄總務科庶務人員│
 │    │      │      │        │        │      │        │        │      │丙○○在經手人欄蓋章，再依序由│
 │    │      │      │        │        │      │        │        │      │謝建賢在庶務人員欄蓋章，白景祺│
 │    │      │      │        │        │      │        │        │      │在單位主管欄蓋章，林榮儀在審核│
 │    │      │      │        │        │      │        │        │      │人員欄蓋章，高明仁在主辦會計欄│
 │    │      │      │        │        │      │        │        │      │蓋章，最後經由典獄長廖德富蓋章│
 │    │      │      │        │        │      │        │        │      │核付。                        │
 └──┴───┴───┴────┴────┴───┴────┴────┴───┴───────────────┘
以上正本證明與原本無異。
如不服本判決應於收受本判決後10日內向本院提出上訴書狀，並
應敘述具體理由。如未敘述上訴理由者，應於上訴期間屆滿後20
日內向本院補提理由書狀（均須按他造當事人之人數附繕本）「
切勿逕送上級法院」。
                                    書記官  黃鋕偉
中    華    民    國    97    年    3     月    31    日
附錄本案論罪科刑法條全文：
刑法第二百十五條：從事業務之人，明知為不實之事項，而登載
                  於其業務上作成之文書，足以生損害於公眾
                  或他人者，處三年以下有期徒刑、拘役或五
                  百元以下罰金。
刑法第二百十三條：公務員明知為不實之事項，而登載於職務上
                  所掌之公文書，足以生損害於公眾或他人者
                  ，處1年以上7年以下有期徒刑。
刑法第二百十六條：行使第二百十條至第二百十五條之文書者，
                 依偽造、變造文書或登載不實事項或使登載
                 不實事項之規定處斷


司法院資訊處製作；財團法人民間司法改革基金會備份。
